【裁判字號】    91,訴,1228
【裁判日期】    920218
【裁判案由】    毒品危害防制條例
【裁判全文】
臺灣桃園地方法院刑事判決                        九十一年度訴字第一二二八號
    公  訴  人  臺灣桃園地方法院檢察署檢察官
    被      告  甲○○  男  二.
右列被告因違反毒品危害防制條例案件，經檢察官提起公訴 (九十一年度毒偵字第一
一一五號、第一三九四號)，本院判決如左：
    主  文
甲○○連續施用第一級毒品，累犯，處有期徒刑拾月。扣案之第一級毒品海洛因壹包
（驗餘淨重零點壹零公克）、海洛因壹包（驗餘淨重零點參零公克）均沒收銷燬之，
注射針筒貳支沒收。
    事  實
一、甲○○前因施用第二級毒品案件，經本院以八十八年度毒聲字第一六四四號裁定
    送觀察、勒戒後，因無繼續施用毒品傾向，經臺灣桃園地方法院檢察署檢察官於
    民國八十八年四月二十六日以八十八年度偵字第三００六號不起訴處分確定；復
    於八十八年四月二十七日至同年九月二十七日止，又施用第二級毒品，經本院以
    八十八年度毒聲字第六０一二號裁定送觀察、勒戒後，認有繼續施用毒品傾向，
    除依本院以八十八年度毒聲字第六七三六號裁定令入戒治處所施以強制戒治，並
    經本院以八十九年度桃簡字第五七號判決以施用第二級毒品判處有期徒刑四月確
    定，於八十九年十二月十五日易科罰金執行完畢，另強制戒治部分業於八十九年
    十二月五日交付保護管束期滿。甲○○猶難卻毒癮，不知悔悟，復基於施用第一
    級毒品之概括犯意，自九十年十一月間起至九十一年六月二日止，連續在桃園縣
    桃園市○○路九十九巷四十六號五樓住處施用第一級毒品海洛因多次，每日約施
    用二至三次，嗣於九十一年五月四日下午四時許，在桃園縣桃園市○○路二七七
    之六號前為警攔檢查獲，扣得第一級毒品海洛因一包（驗餘淨重Ｏ‧一Ｏ公克）
    及其所有供施打海洛因之注射針筒一支；復於同年六月三日下午五時四十分許，
    在同縣市○○路九十九巷四十六號為警員查獲，扣得第一級毒品海洛因一包（驗
    餘淨重０‧三Ｏ公克）及其所有供施打海洛因之注射針筒一支。
二、案經桃園縣警察局桃園分局報請臺灣桃園地方法院檢察署檢察官偵查起訴。
    理  由
一、右揭犯罪事實，業據被告甲○○坦承不諱，而其為警查獲後所採集之尿液，經送
    驗結果，均呈嗎啡陽性反應，此有桃園縣衛生局不法藥物尿液檢定書貳紙附卷足
    佐，又扣案之毒物二包，成分均為第一級毒品海洛因，亦有法務部調查局九十一
    年五月二十日調科壹字第Ｏ八ＯＯＯ五三四二號、九十一年七月二日調科壹字第
    Ｏ八ＯＯＯ五四一一號鑑定通知書附卷可徵，是被告自白與事實相符，應予採信
    。又被告前因施用第二級毒品案件，經本院以八十八年度毒聲字第一六四四號裁
    定送觀察、勒戒後，因無繼續施用毒品傾向，經臺灣桃園地方法院檢察署檢察官
    於八十八年四月二十六日以八十八年度偵字第三００六號不起訴處分確定；復於
    八十八年四月二十七日至同年九月二十七日止，又施用第二級毒品，經本院以八
    十八年度毒聲字第六０一二號裁定送觀察、勒戒後，認有繼續施用毒品傾向，除
    依本院以八十八年度毒聲字第六七三六號裁定令入戒治處所施以強制戒治，並於
    八十九年十二月五日強制戒治交付保護管束期滿等節，亦有前開不起訴處分書及
    臺灣高等法院被告全國前案紀錄表、臺灣桃園地方法院檢察署刑案資料查註紀錄
    表等各一份在卷可憑，被告於前揭不起訴處分確定後五年內三犯本件毒品危害防
    制條例第十條第一項之罪，應可認定。事證明確，被告犯行洵堪認定，應依法論
    科。
二、核被告所為，係犯毒品危害防制條例第十條第一項施用第一級毒品罪。其持有海
    洛因之低度行為為施用之高度行為所吸收，不另論罪。被告多次施用第一級毒品
    海洛因之犯行，時間密接，方法相同，觸犯構成要件相同之罪，顯係基於概括犯
    意為之，為連續犯，應依刑法第五十六條之規定，以一罪論，並加重其刑。查被
    告因施用毒品案件，經本院以八十九年度桃簡字第五七號判決判處有期徒刑四月
    確定，於八十九年十二月十五日易科罰金執行完畢，此有台灣高等法院被告全國
    前案紀錄表乙份在卷可按，其於五年內再犯本件有期徒刑以上之罪，為累犯，應
    依刑法第四十七條之規定，加重其刑，並遞加重之。爰審酌被告犯罪之動機、方
    法、其前經觀察勒戒、強制戒治後，復仍再行施用第一級毒品，戕害己身，顯無
    悔改之意及其犯後坦承犯行且態度良好等一切情狀，量處如主文所示之刑。扣案
    海洛因一包（驗餘淨重Ｏ‧一Ｏ公克）、海洛因一包（驗餘淨重０‧三Ｏ公克）
    ，均為查獲之毒品，均應依毒品危害防制條例第十八條第一項前段之規定，沒收
    銷燬之。另扣案之注射針筒二支，係被告所有供施用海洛因所用之器具，且非專
    供施用毒品之器具，亦據被告於審理時供承在卷，爰依刑法第三十八條第一項第
    二款之規定宣告沒收。
據上論斷，應依刑事訴訟法第二百九十九條第一項前段，毒品危害防制條例第十條第
一項、第十八條第一項前段，刑法第十一條前段、第五十六條、第四十七條、第三十
八條第一項第二款，判決如主文。
本案經檢察官林良蓉到庭執行職務。
中      華      民      國      九十二      年      二    月    十八    日
    臺灣桃園地方法院刑事第一庭
                                        法  官  黃梅淑
右正本證明與原本無異。
如不服本判決，應於判決送達後十日內向本院提出上訴狀( 應附繕本 )，上訴於
臺灣高等法院。
                                        書記官  孫立文
中        華        民        國   九十二   年   二   月    十九    日
附論罪科刑依據之法條：
毒品危害防制條例第十條
施用第一級毒品者，處六月以上五年以下有期徒刑。
施用第二級毒品者，處三年以下有期徒刑。
毒品危害防制條例第十八條
查獲之毒品及專供製造或施用毒品之器具，不問屬於犯人與否，均沒收銷
燬之。但合於醫藥或研究之用者，得不予銷燬。
前項合於醫藥或研究用毒品或器具之管理辦法，由法務部會同行政院衛生
署定之。


司法院資訊處製作；財團法人民間司法改革基金會備份。
